# 关于总额法净额法

提问人：非著名 cpa 时间：2023-08-02 09:43:
公司为光伏企业 业务有采购硅料加工成电池片销售或者生产组件用 也直接采购电池片生产组件 也会直接采购电池片进行销售（该类贸易有些货物会运输到自己厂区，有些则是直接运输到客户处）
请问陈老师 直接采购电池片进行销售的业务 应该采用总额法还是净额法呢？

回答人：chenyiwei
对此问题此前已有较多讨论，我的意见是根据是否事先“囤货”来判断应采用总额法还是净额法，如果接到下游订单后再向上游采购，自身不承担存货风险，且在持有存货期间无法自主决定“以什么价格卖给谁”的，则应采用净额法核算。